臺灣桃園地方法院民事判決　　 　　　　93年度訴字第909號
原　　　告　桃園縣政府
法定代理人　甲○○
訴訟代理人　賴彌鼎律師
複　代理人　林仕訪律師
　　　　　　林宗竭律師
被　　　告　戊○○
被　　　告　丁○○即平安停車.
被　　　告　乙○○原名林保豐.
共　　　同
訴訟代理人　邱永祥律師
複　代理人　陶曉慧
上列當事人間請求給付使用費事件，於民國94年5 月2 日言詞辯
論終結，本院判決如下：
    主  文
被告應連帶給付原告新臺幣貳佰陸拾壹萬零陸佰零肆元，及自民
國八十九年七月十三日起至清償日止，按週年利率百分之五計算
之利息。
原告其餘之訴駁回。
訴訟費用由被告連帶負擔十分之四，餘由原告負擔。
本判決第一項於原告以新臺幣捌拾柒萬元供擔保後，得假執行；
但如被告以新臺幣貳佰陸拾壹萬元預供擔保後，得免為假執行。
原告其餘假執行之聲請駁回。
    事  實
甲、原告方面：
一、聲明：
    (一)被告應連帶給付原告新台幣（下同）5,910,384 元，及自
      民國89年7 月13日起至清償日止，按年息5%計算之利息。
    (二)訴訟費用由被告連帶負擔。
    (三)願供擔保，請准宣告假執行。
二、陳述：
    (一)被告戊○○前於88年5 月18日與原告簽立「桃園縣公有縣
      府前花園廣場地下停車場（下稱府前停車場）停車場委託
      經營合約書」（下稱府前停車場委託經營合約書），並由
      被告丁○○（即平安停車場）及乙○○（原名林保豐，即
      以誠鐘錶行）擔任連帶保證人。依委託經營合約書約定，
      委託經營期間自88年7 月12日起至90年7 月11日止，使用
      費為13,000,000元。
    (二)被告戊○○於委託經營期間共計交付原告5,202,736 元，
      然因本件委託經營合約之履約保證金為1,625,000 元，而
      被告戊○○以押標金1,500,000 元充作履約保證金，尚不
      足125,000 元，是就被告戊○○所給付之5,202,736 元中
      ，其中125,000 元係為補足履約保證金，餘5,077,736 元
      始作為府前停車場使用費。
    (三)又因府前停車場部分機械設備無法使用，原告同意減免使
      用費2,011,880元，說明如下：
      1.Ｂ、Ｃ二區自88年7 月12日起不能使用，至89年2 月21
        日修復並驗收完畢，於翌日修復並點交予被告，原告同
        意扣減使用費584,492 元。
      2.Ｍ區於88年10月5 日因地震受損，其後經原告發包予訴
        外人協固國際股份有限公司（下簡稱協固公司），於89
        年4 月11日修繕完畢，並於同年5 月5 日驗收完成，是
        Ｍ區實際無法營運之時間係88年10月5 日至89年5 月5
        日，原告此部分同意扣減使用費291,040 元。
      3.Ｅ區部份因主體結構漏水致機械設備不能使用，原告同
        意扣減使用費649,264 元。
      4.Ｈ區因機械設備老舊致不能使用，原告同意扣減使用費
        487,048 元。
    (四)綜上所述，被告戊○○應繳納使用費13,000,000元，然渠
      僅繳交5,077,736 元，加計府前停車場因部分機械不能使
      用而扣減使用費2,011,880 元，是被告戊○○尚應給付原
      告使用費5,910,384 元，爰併依民法第273 條第1 項之規
      定請求被告丁○○（即平安停車場）及乙○○（原名林保
      豐，即以誠鐘錶行）連帶給付之。
    (五)另依府前停車場委託經營合約書第3 條第2 款之規定「…
      乙方如不按期繳付使用費，視為放棄經營管理權，甲方得
      將保證金全數沒收並終止合約…」，是被告戊○○未遵期
      繳付使用費，原告自得依上揭規定沒收履約保證金1,625,
      000 元。
    (六)對被告陳述之抗辯：被告丁○○與原告簽立之「桃園縣公
      有中壢市公七地下停車場（下稱公七停車場）委託經營合
      約書」，原告於點交公七停車場與被告時，無任何損害，
      且兩造所簽立之公七停車場委託經營合約書第6 條及第11
      條之規定，公七停車場就機械設備之維護及修繕義務應歸
      由委託經營之被告丁○○負責，而與原告無關，被告自不
      得以設備損壞為由要求扣減使用費，況被告並未舉證受有
      損害，被告所述，自乏實據而無理由。
三、證據：
    (一)提出府前停車場及公七停車場委託經營合約書、原告府工
      土字第0920072200號函、89府工土字第34680 號函暨89年
      2 月21日點收紀錄、89府工土字第163049、187071、2169
      41函、90府工土字第193581號函、90府工土字第232339號
      函、府工土字第0920044585號函暨回執、協調會議紀錄（
      89.03.30、89.03.23、90.12.18）、簽（89.05.19、90.
      10.30）、內部意見、被告戊○○陳情文（89.02.02、89.
      05.10 ）、保養維修簽收單、公七停車場第00013 號函、
      府前停車場Ｂ、Ｃ區出車紀錄（89 .02.22 、89.02.23、
      89.02.24、89.02.25、89.02.29、89.03.01 ）等影本為
      證。
    (二)聲請傳訊證人己○○，證人並提出原告綜簽（90.07.09）
      、公七停車場90公七字第00011 號函、協調會議（90.10
      .12、 90.12.18）。
    (三)聲請向協固公司調取府前停車場Ｂ、Ｃ二區89年2月22 日
      至89年7月11日，Ｍ區89年5月6日至89年7月11日之出車紀
      錄。
乙、被告方面：
一、聲明：
    (一)原告之訴駁回。
    (二)訴訟費用由原告負擔。
    (三)如獲不利之判決，請准供擔保免為假執行
二、陳述：
    (一)被告戊○○於88年5 月18日與原告簽訂府前停車場委託經
      營合約書，委託經營期間88年7 月12日至90年7 月11日止
      ，委託經營標的物共521 個停車位，使用費13,000,000元
      ，故平均每年每車位之使用費為12,476元，平均每日每車
      位約34元。被告戊○○依約繳納第一期使用費並受領標的
      物後，即發現Ｂ、Ｃ、Ｍ停車區根本無法使用，即依合約
      書第6 條第2 項之規定通知原告，並保留該三區之原狀要
      求原告派廠商修復，至89年7 月11日修復完成後始開始營
      運，嗣又有Ｅ、Ｈ二停車區因機械故障無法使用，拖延至
      合約屆滿後仍未予修復。原告本應以合於約定使用收益之
      停車場機械設備交付被告戊○○使用，然原告所交付之停
      車場機械設備其中Ｂ區34個車位計346 天、Ｃ區40個車位
      計一年、Ｍ區40個車位計一年、Ｅ區44個車位計一年又69
      天、Ｈ區38個車位計一年又13天無法使用，依每日每車位
      34元計算，被告戊○○無法使用停車位卻被要求交付之使
      用費計為2,542,562 元。因原告未依約交付合於約定之停
      車機械設備，造成被告戊○○無法使用收益，被告戊○○
      自得依債務不履行之法律關係，請求原告給付與使用費相
      當之損害金。
    (二)又被告丁○○於88年6 月3 日與原告簽立「桃園縣公有中
      壢市公七地下停車場委託經營合約書」，約定委託經營期
      間自88年5 月19日至90年5 月18日，委託經營標的物共有
      594 個停車位，使用費為每年12,000,000元。嗣被告丁○○於繳納使用費並受領使用標的物後，即陸續發生與前開
      府前停車場相同之情況，其中1 、2 、5 、6 、9 區因電
      腦螢幕故障無法使用，被告丁○○即依合約書第6 條第2
      項之規定通知原告並保留原狀請求派廠商修復，惟原告遲
      延甚久至合約到期後仍未予修復，計於經營合約之期限內
      無法營運之車位及其日數，依每年每車位20,202元、每日
      車位55元計算，被告丁○○無法使用停車位卻被要求交付
      之使用費共2,699,180 元，原告就此部分仍應依債務不履
      行之規定負損害賠償之責任，損害至少與被要求交付之使
      用費相當，被告丁○○亦主張自本件被告應連帶給付原告
      之使用費中扣抵2,699,180 元。
    (三)另關於府前地下停車場之履約保證金1,625,000 元部分，
      被告等認原告主張沒收並無理由。被告並非不繳納使用費
      ，實乃原告未交付合於約定之停車機械設備予被告使用，
      被告就此原告不完全給付之期間與原告協商請求扣減使用
      費，雙方意思尚未能達成合致，自應繼續協商，原告卻以
      被告未遵期限繳納使用費，而主張沒入被告之履約保證金
      1,625,000 元，自有未當。況被告未接獲原告92年4 月4
      日所發之府工土字第0920072200號函，且觀此函之文義亦
      僅是催繳欠費，而其欠費及利息計算又錯誤百出，自不發
      生沒收保證金之效果。
三、證據：
    (一)提出原告89府工土字第146911號函、公七停車場部分機械
      無法使用退還使用費討論案紀錄、被告丁○○陳文、申請
      書、呈文、公七停車場90公七字第009 號函等影本為證。
    (二)聲請傳訊證人謝清吉、丙○○。
    理  由
一、按訴狀送達後，原告不得將訴變更或追加他訴，但擴張或減
    縮應受判決事項之聲明者，不在此限，民事訴訟法第255 條
    第1 項第3 款定有明文。本件原告原起訴聲明被告應給付原
    告5,793,424元 及自89年7 月12日起算之法定遲延利息，嗣
    變更聲明被告應給付原告5,910,384 元及自89年7 月13日起
    算之法定遲延利息，性質上屬於擴張應受判決事項之聲明，
    核與前揭法文規定無不合，應予准許。
二、原告起訴主張：被告戊○○前於88年5 月18日與原告簽訂府
    前停車場委託經營合約書，並由被告丁○○即平安停車場、
    乙○○即以誠鐘錶行擔任連帶保證人。依委託經營合約書約
    定，被告戊○○須繳交保證金1,625,000 元，委託經營期間
    自88年7 月12日起至90年7 月11日止，使用費為13,000,000
    元，然被告戊○○僅繳交使用費5,077,736 元，迭經催告給
    付無效，乃依合約書第3 條第2 款之約定沒入被告戊○○之
    履約保證金，經扣減府前停車場因部分機械不能使用期間之
    使用費2,011,880 元，被告戊○○尚應給付原告使用費5,91
    0,384 元，爰起訴請求如聲明所示之之金額及法定遲延利息
    等語。被告則以：原告所提供之府前及公七停車場設備故障
    ，應扣除不能營運期間之使用費向來為雙方所同意，僅就應
    扣減數額有所爭議，被告非不繳納使用費，乃因原告未交付
    合於約定之停車機械設備予被告使用，被告就原告不完全給
    付之期間與原告協商請求扣減使用費，雙方意思尚未能達成
    合致，自應繼續協商，原告逕主張沒入被告之履約保證金，
    自有未洽等語，資為抗辯。
三、原告主張兩造簽訂委託經營合約書，約定原告提供場地、機
    械設備，委託被告戊○○經營府前停車場，被告丁○○即平
    安停車場、乙○○即以誠鐘錶行擔任連帶保證人。經營期間
    自88年7 月12日起至90年7 月11日止，應繳交使用費13,000
    ,000 元 ，然被告戊○○迄今僅繳交使用費5,077,736 元乙
    節，為被告等所不爭執，並有府前停車場委託經營合約書為
    證，堪信為真。然原告以被告未依約繳交使用費之事由沒入
    保證金，另僅同意扣除府前停車場因部分機械不能使用之費
    用2,011,880 元，請求被告應連帶給付使用費5,910,384 元
    及法定遲延利息，則為被告否認，以府前及公七停車場機械
    設備之修繕義務人應為原告，原告未依約交付合於用益之機
    械設備，造成被告戊○○、丁○○無法使用收益，原告有不
    完全給付之情事，主張原告應負損害賠償債務，並與被告戊○○未繳付之使用費用互為抵銷。故本件之爭點乃在於：(一)
    停車場之維修義務人為何；(二)府前停車場Ｂ、Ｃ、Ｍ區無法
    使用期間及應扣減之使用費用；(三)公七停車場是否因機械故
    障無法使用及其期間所受損失能否扣減；(四)府前停車場之履
    約保證金是否因被告違約而遭沒入？
四、停車場之維修義務人部分：
    按依府前停車場委託經營合約書第6 條約定「維護修繕：一
    、乙方（即被告戊○○）應盡善良管理人之注意義務，維護
    停車場機械、機電、消防……等各項設施，並聘僱甲級以上
    電匠駐場擔任一般簡易之維修及緊急事故之排除。二、乙方
    如發現基械損壞或故障，足以影響營運安全，應立即停止營
    運，並通知甲方請應立即維修，違者發生意外，概由乙方負
    責，其修繕費用概由乙方負責。三、（略）。」，是被告於
    基械損壞或故障情形，且足以影響營運安全，應即停止營運
    ，通知原告之文義甚為明白，惟契約所稱「並通知甲方請應
    立即維修」，其所指維修義務人為原告或被告則有不明，觀
    諸後段文字「違者發生意外，概由乙方負責。」及依第11條
    所定「甲方所提供停車場各項設施，如有損壞及自然耗損由
    乙方自行負責修繕及維護。並應經常保持停車場環境之整潔
    及各項設備之堪用，並確保各種安全措施，如有傷害或毀損
    事故時，乙方應負全責。」，維修義務人似為被告戊○○。
    然若做此解釋，對被告未免過苛，故探求兩造締約時之真意
    ，於自然損耗如屆使用年限之自然故障，非屬人為因素所致
    之損壞情形，應由原告負責維修，但如有因自然之故障而未
    通知原告，或發生人為之安全疏失肇事故障時，由被告自行
    負責，概由被告負擔修繕費用；至於委託經營合約書第11條
    所稱自然耗損係指為機械自然消耗品如打油保管及螺絲小零
    件等，由被告自行負擔更換等，所稱保持各項設備之堪用係
    指平時保養而言。原告就此爭議，曾經主任秘書批示交付法
    制室研議後，於90年7月9日綜簽訂出上項準則，應屬允當。
五、府前停車場Ｂ、Ｃ、Ｍ區無法使用期間及應扣減之使用費用
    部分：
    (一)府前停車場Ｂ、Ｃ區之機械設備於移交被告戊○○經營前
      即存有瑕疵，又Ｍ區於合約期間曾因地震之不可抗力事故
      而受損，原告同意該三區機械設備之修繕工作，使合於用
      益狀態後移交予被告戊○○乙節，為兩造所不爭執。然原
      告主張Ｂ、Ｃ、Ｍ區修繕期間無法營運之日期，分別為Ｂ
      區：88年7月12日至89年2月21日，Ｃ區：88年7月12日至8
      9年2 月21日，Ｍ區：88年10月5日至89年5月5日（參93年
　　　12月20日及94年1 月11日言詞辯論筆錄），並提出89年2
　　　月21日「府前地下停車場機械停車Ｂ區及Ｃ區維修機械完
　　　成點收紀錄」、89年6 月23「府前地下停車場戊○○先生
　　　陳情場內Ｂ、Ｃ兩區修繕完妥，恐有再次翻車之虞，及Ｍ
　　　區已修妥後未交接等事宜會議紀錄」等件為證，被告則抗
      辯Ｂ、Ｃ、Ｍ區無法營運日期，分別為Ｂ區：88年7 月12
      日至89年6 月23日，Ｃ區：88年7 月12日至89年7 月11日
      ，Ｍ區：88年7 月12日至89年7 月11日。
    (二)經查：
      1.依原告89年7 月25日89府工土字第146911號函文揭載「
        說明：二、Ｂ區因先前一再翻車，一直無法正常運作，
        至6 月23日機械修復完成才順利啟動。三、Ｃ區、Ｍ區
        兩區停車設備，因部分開關未解除，貴公司（指協固公
        司）於89年6 月26日前往瞭解，隨後解除完成，但因Ｃ
        區○○○○○路需整修，滑升門脫落，但Ｍ區一再試車
        調整，直至7 月12日才順利完成，機械方能正常運作。
        」，亦即原告於訴訟外已自承Ｂ區至89年6 月23日，Ｃ
        、Ｍ區至同年7 月12日始啟動運作。
      2.再依原告89年2 月21日府前地下停車場機械停車Ｂ區及
        Ｃ區維修機械完成點收紀錄記載「五、勘查結論：經勘
        及據協固公司維修人員稱：Ｂ區及Ｃ區之機械於2 月19
        日已修理完妥，擬定於2 月22日早上由協固公司派專員
        看管該兩區之進出車輛至3 月7 日止兩星期內全天候管
        理，如均無異樣時，移交由府誠停車場（即府前停車場
        ）管理，並屬移交完成。」等語，足見原告於當日並未
        將Ｂ、Ｃ兩區移交予被告戊○○管領，且是否移交，須
        俟訴外人協固公司於二週之監管期間有無異樣而定，遑
        論點交之時被告戊○○本人並未在場，亦未指派人員到
        場（參證人己○○於本院93年12月20日行言詞辯論程序
        之證詞）。嗣原告於89年3 月30日召開協調會，於被告
        戊○○未到場之情形下，仍作成結論謂：「府前地下停
        車場Ｂ、Ｃ區維修，已由協固事業公司維修完成，於2
        月22日起至3月7日止二星期之試車完畢，均屬正常並有
        出入車輛之紀錄，該兩區使用費由2 月22日起由府誠停
        車場戊○○先生繳交本府以利結案。」，被告戊○○乃
        於89年5 月10日向原告工務局陳情謂：「一、承租人接
        手至今Ｂ、Ｃ兩區試車數次，每次皆翻車，讓承包商在
        縣府無法給予保證今後能正常營運之下，不敢與其點交
        ，且運轉後若再次發生問題，將應由誰來負起此責任，
        因此在此種清況下，承包商無法答應點交，也拒繳此兩
        區之費用。二、（略）。」。是被告戊○○否認Ｂ、Ｃ
        兩區已完成維修及出車正常之情，原告復無法提出協固
        公司監管期間完整之Ｂ、Ｃ兩車輛出入記錄，參以證人
        謝清吉證述：「Ｃ區試車之後有異常現象，當時我看到
        協固的維修人員搬大型器具下去，我有下去看到車盤碰
        撞之情形。」，及協固公司派遣至府前地下停車場負責
        維修人員丙○○證稱：「試車與監管期間是不同的。」
        「監管時間大約有2、3個月，是因為停車場人員反應我
        們公司維修後機械還是常常壞掉無法正常使用。」「保
        修部主管叫我們過去的……，我記得大約是89年2、3、
        4月的其中二個月。」「在監管期間還是常常故障，Ｂ
        、Ｃ這兩區是我們監管的，Ｂ區是三叉臂承接車台板部
        分有問題，無法連接車台板，需要整個換過才有辦法修
        復，我們公司在89年3、4月左右監管期間才整個換新…
        …，Ｃ區在監管期間是請廠商把整個電腦程式更新……
        。」等語，及原告府工土字第146911號函稱：Ｂ區多次
        翻車，至89年6月23日始修護完成順利啟動，Ｃ區於89
        年6月23日仍存在面板不良，滑升門脫落等情，故原告
        所稱Ｂ、Ｃ兩區之維修已由訴外人協固公司於89年2 月
        19日維修完成，並以上揭完成點交記錄、協調會議記錄
        ，主張其業於89年2 月21日完成Ｂ、Ｃ區之點交，並不
        可採。
      3.又Ｍ區曾於88年10月5 日因地震受損，經協固公司於89
    　　年4 月11日修繕完畢，並經原告於同年5 月6 日驗收完
　　    畢，有原告89年5 月19日簽可稽。惟因被告戊○○要求
        試車1 個月後再行點交，原告乃於89年6 月23日召開協
        調會，被告戊○○於是日應邀參加該次會議，並簽名於
        「府前地下停車場戊○○先生陳情場內Ｂ、Ｃ兩區修繕
        完妥，恐有再次翻車之虞，及Ｍ區已修妥後未交接等事
        宜會議紀錄」上，依該會議結論記載「二、Ｍ區已修繕
        完妥，依本府驗收紀錄日期89年5月6日點交……。」，
        足見Ｍ區實際點交係在89年5月6日之後，參照原告所提
        89年7 月11日保養維修簽收單記載維修項目包括「Ｍ區
        試車調整維修」，及原告89府工土字第146911號函稱，
        Ｍ區一再試車調整，直至7 月12日才順利完成，機械方
        能正常運作等語，原告以驗收日期89年5月6日為Ｍ區點
        交之日，並謂是日起算使用費，亦不足採。
    (三)按兩造簽訂之停車場委託經營合約書約定經營期間自88年
      7 月12日起至90年7 月11日止，共521 個停車位（含484
      個立體停車位、37位平面車位），使用費13,000,000元，
      故平均每年每車位之使用費相當於12,476元，平均每日每
      車位使用費為34元（元以下四捨五入）。查府前地下停車
      場因機械故障無法使用期間，分別為Ｂ區34個車位自88年
      7月12日至89年6月22日計347日，Ｃ區40個車位自88年7月
      12日至89年7月11日計366日，Ｍ區40個車位自88年7 月12
      日至89年7月11日計366日，已證述如前，加計兩造均不爭
      執之Ｅ區44個車位自89年5月14日至90年7月11日計434 日
      、Ｈ區38個車位自89年6月30日至90年7月11日計377 日，
      以每日每車位使用費34元計算，被告戊○○無法使用車位
      期間應予扣減之使用費為2,533,000元｛計算式：（34車
      位×347日×34元）+（40車位×366日×34元）+（40車位
      ×366日×34元）+（44車位×434日×34元）+（38車位×
      377日×34元）＝0000000｝。
六、公七停車場是否因機械故障無法使用及其期間所受損失能否
    扣減部分：
    (一)被告主張公七停車場第一、五、六、九區因電腦操作螢幕
      故障，第二區因大鏈盤延展無法使用，原告同意扣減無法
      使用期間使費用等，惟原告否認公七停車場有如被告所述
      故障之情形，並於92年3 月28日以府工土字第0920044585
      號函知被告丁○○不同意扣減使用費用，有該函文可稽。
    (二)經查，
      1.依原告於90年10月12日所召開「中壢市公七地下停車場
        承租人丁○○先生申請場內一、二、五、六、九區有部
        分機械無法使用，要求退還租金乙案協調會議」之結論
        ：「一、本案有關第一、五、六、九等四區停車場電腦
        螢幕無法使用案經本府行政室草簽使用年限為六年期限
        ，該四區超過六年期限無法使用費用，經核共有51天數
        ，四區合計有160 個車位數，每個車位一天為55元，合
        計448,800 元，擬請准予減免。二、有關第二區部分大
        鏈盤延展無法使用乙節，擬請協固公司儘速確認後函送
        本府研辦。三、（略）。」，嗣後原告依90年10月12日
        召開協調會之結果，於90年10月30日簽文載述「說明：
        一、（略）。二、有關該機械第一、五、六、九等四區
        停車場電腦螢幕無法使用，經協調結果該四區有160 個
        車位，每個車位一天為55元，合計共51天，請准予減免
        。三、有關第二區部分大鏈盤延展無法使用，請協固公
        司確認後辦理乙節，業經協固公司稱：該驅動大鏈盤有
        材質疲乏及老化現象，雖經該公司派遣資深技術人員調
        整至底限，然該鏈板仍有鬆弛之情況，『根據現場勘查
        研判，應為長期使用，致使鏈板過度延展，建議更換該
        區鏈板，否則有車板翻覆之虞，因此暫停使用。」，經
        該公司研判確實無法使用，該區89年11月17日起至90年
        5月21日止為186天，每個車位一天55元，合計42個停車
        位，請予扣除。」「擬辦：依協調說明（二）扣除448,
        800元及說明（三）請准予扣除429,660元，合計扣除87
        8,460 元……。」，原告隨即於同年11月15日以90府工
        土字第232339號函知被告戊○○，准將公七地下停車場
        應予扣除之878,460 元，抵作府前地下停車場未繳納之
        使用費等情，有上揭會議紀錄、簽文、函件等可稽。足
        見公七停車場確實存在第一、五、六、九區電腦操作螢
        幕故障，及第二區大鏈盤延展無法使用之問題，而此屬
        於使用年限屆至之自然故障，原告並同意扣減使用費，
        是被告所辯雙方就機械故障及無法使用期間扣減使用費
        用已有共識乙節，非屬無稽。
      2.嗣被告丁○○因爭執公七停車場一、五、六、九區電腦
        螢幕故障之使用年限應自購置日期起算，而於90年10月
        17日以公七停車場第00011 發函原告請求自「購置日期
        」起計算使用年限，核算無法使用區域之租金；同年11
        月20日再次發函謂「上次開會本公司對於公七停車場內
        應退還之無法使用區域金額計算方式有異，已於開會結
        束後發文告知縣府，在無任何開會結論達成之前，本公
        司無法同意任何金額之轉嫁其他地方扣款。」。原告乃
        再於同年12月18日召開「本府府前停車場前承租人尚未
        繳清使用費及公七停車場研商退費事宜會議」討論使用
        年限之起算時點，依該次會議紀錄結論所載，係以「驗
        收完成」之日期即84年2月7日起算使用年限，此與90年
        10月12日協調會決議以「啟用日期」起算使用年限不同
        ，兩者相差54天，有上揭會議紀錄、簽文等影本附卷可
        稽。是原告嗣後以未見業務單位認定機械損壞，損壞期
        間等之申報、勘驗查證紀錄，及依委託經營合約書第6
        條第2 款約定責令被告丁○○負擔修繕義務及費用，拒
        絕公七停車場一、二、五、六、九區無法使用期間扣減
        任何使用費用，應不足採。計公七停車場第一、五、六
        、九區無法使用期間應予扣減費用為924,000 元｛計算
        式：（51+54）天數×160車位×55元＝924000｝，第二
        區無法使用期間應予扣減費用為429,660元｛計算式：1
        86天×42×55元＝429660｝，合為1,353, 660 元。
七、府前停車場之履約保證金是否因被告違約而遭沒入部分：
    (一)原告主張被告戊○○未遵期繳付使用費，依府前停車場委
      託經營合約書第3 條第2 款之約定沒入履約保證金1,625,
      000 元，並於92年4 月4 日以府工土字第0920072200號函
      知被告戊○○上情，業據其提出上揭函文及回執為證。而
      被告戊○○未給付使用費，曾協議以公七停車場應扣減之
      使用費及履約保證金抵扣使用費，然因府前及公七停車場
      委託經營案分別訂有合約，若欲以公七停車場之履約保證
      金扣抵府前停車場所欠之使用費，需由被告戊○○、丁○○二人出具同意書辦理，渠二人遲未檢附同意書致原告無
      法辦理，迭經原告催告仍未履行給付乙節，有90年10月12
      日協調會議紀錄、原告89年8月16日163049號函、89年9月
      18日府工土字第187071號函、89年10月24日89府工土字第
      216941函、90年10月5日90府工土字第183581號函、90年1
      1月15日90府工土字第232339號函、91年4月19日府工土字
      第0910084323號等催告函可稽。是原告依合約書第3條第2
      款之約定「……乙方如不按期繳付使用費，視為放棄經營
      管理權，甲方得將保證金全數沒收並終止合約……」，將
      履約保證金沒入，自屬有據。
    (二)惟查，約定之違約金額過高者，法院得減至相當之數額，
      此民法第252 條所明定。又約定之違約金是否過高，應就
      債務人若能如期履行債務時，債權人可得享受之一切利益
      為衡量之標準，而非以僅約定一日之違約金額若干為衡量
      之標準，最高法院51年台上字第19號著有判例。本件兩造
      因府前及公七停車場機械故障無法使用期間尚有爭議，致
      應扣減之使用費未能達成合致，被告戊○○未確定應繳納
      使用費數額而生遲延，已證述如前，是原告以被告未遵期
      限繳納使用費，主張全數沒入被告之履約保證金1,625,00
      0 元，自有未當。本院審酌被告未依約繳交使用費，渠等
      於契約之給付義務並未因此免除，原告所受之損失乃被告
      給付遲延，屢次協調、催告等之勞務支出，參酌原告於本
      案併請求按週年5%之法定遲延利息，認原告沒入被告戊○○之履約保證金以20萬元為當，逾此範圍則屬過高，應無
      理由。
八、綜上所述，府前停車場Ｂ、Ｃ、Ｍ、Ｅ、Ｈ區因機器設備故
    障無法使用期間應予扣減之使用費為2,533,000 元；公七停
    車場一、五、六、九區因電腦面板、二區因車盤定位之自然
    耗損無法使用期間應予扣減之使用費用為1,353,660 元。被
    告依約應連帶給付之使用費13,000,000元中，扣除已繳交之
    使用費5,077,736元，及應予扣減使用費2,533,000、1,353,
    660元，應為4,035,604元。又原告以被告未遵期繳付府前停
    車場使用費，沒入履約保證金數額以20萬元為當，是被告主
    張原告負有返還剩餘履約保證金1,425,000 元之債務，與被
    告所欠使用費債務可互為抵銷，應有理由。從而，原告請求
    被告連帶給付2,610,604元，及自約定給付日之翌日即89年7
    月13日起至清償日止，按年息5%計算之利息，為有理由，應
    予准許，逾此範圍，則無理由，應予駁回。
九、兩造均陳明願供擔保，請准宣告假執行或免為假執行，於原
    告勝訴部分，經核無不合，爰各酌定相當擔保金額准許之。
    至於原告敗訴部分，其假執行之宣告已失所附麗，應併予駁
    回。
十、本件事證已臻明確，兩造其餘之攻擊、防禦，核與判決之結
    果無生影響，爰不另為一一論述。
十一、據上論結，本件原告之訴一部有理由，一部無理由，依民事
    訴訟法第79條、第85條第2項、第390條第2項、第392條第2
    項判決如主文。
中　　華　　民　　國　　94　　年　　5 　　月　　16　　日
                          民事第三庭  法　    官　劉雪惠
以上正本係照原本作成
如對本判決上訴，須於判決送達後20日內向本院提出上訴狀
中　　華　　民　　國　　94　　年　　5 　　月　　16　　日
                                      法院書記官　曾建中
